臺灣臺中地方法院小額民事判決
　　　　　 110年度沙小字第962號
原      告  旺旺友聯產物保險股份有限公司


法定代理人  劉自明  
訴訟代理人兼送達代收人  
            陳冠雲  
訴訟代理人  林語彤  
            凃福仁  
被      告  顏素麗  
上列當事人間請求損害賠償事件，本院於民國111年8月23日言詞
辯論終結，判決如下：
    主      文
原告之訴駁回。
訴訟費用新臺幣1,000元由原告負擔。
    事實及理由
一、原告主張：被告於民國108年11月11日13時55分許，駕駛車
    牌號碼0000-00號自用小客貨車，行經臺中市○○區○○路0000
    號處，因倒車不慎，以致碰撞原告承保，由訴外人莊景森駕
    駛訴外人陳季英所有之車牌號碼000-0000號自用小客車（下
    稱系爭車輛），經臺中市政府警察局清水分局光華派出所處
    理，被告駕駛前述車輛應負賠償責任。系爭車輛送修，共支
    出修復費用新臺幣（下同）26,456元（包括零件11,810元、
    烤漆12,006元及鈑金2,640元），原告已依約賠付被保險人
    ，依保險法第53條之規定，原告取得代位求償權。為此，依
    侵權行為及保險代位之法律關係提起本件訴訟請求被告給付
    。並請求法院判決：（一）被告應給付原告26,456元，及自
    起訴狀繕本送達次日起至清償日止依照年息5％計算之利息。
    （二）訴訟費用由被告負擔。 
二、被告抗辯：車子不是我開的，本件跟我無關，開車的人是我
    老闆白火燦。並聲明：請求駁回原告之訴，訴訟費用由原告
    負擔。
三、得心證之理由：
（一）按當事人主張有利於己之事實者，就其事實有舉證之責任
      ，民事訴訟法第277條前段定有明文。又按民事訴訟如係
      由原告主張權利者，應先由原告負舉證之責，若原告先不
      能舉證，以證實自己主張之事實為真實，則被告就其抗辯
      事實即令不能舉證，或其所舉證據尚有疵累，亦應駁回原
      告之請求（最高法院17年上字第917號判例要旨參照）。 
      　　
（二）原告主張事實雖據提出道路交通事故處理登記紀錄簿、行
      車執照、估價單電子發票證明聯、理賠計算書、賠償給付
      同意書等為證，但被告以前情答辯，本件原告承保車輛受
      損究竟是否為被告造成，乃對原告有利之事實，依據前揭
      法條及判例意旨所示，仍應由原告負舉證責任。然據證人
      莊景森證稱：「當天就是我停好車，然後就有車倒車撞到
      我，當時撞到我車的駕駛是男生。」、「（問：為何做筆
      錄的人是被告？）答：因為他們在那邊開福利社，對我來
      說就是報保險公司來處理而已，對方要如何處理，我沒有
      意見。」、「（問：撞到你的人，姓名為何？）答：我不
      知道，大概是姓白，年齡我忘記了。」、「（問：當天開
      車撞到你的，是否為在庭被告？)答：我確定不是。」另
      證人白火燦更稱：「（問：108年11月11日下午時，於霧
      峰星河路工地所發生之非道路交通事故，車牌號碼0000-0
      0 車輛倒車時撞到證人莊景森的車輛，你是否有在場？）
      答：有，當天開車的人是我。因為我沒有駕照，所以我才
      想請有駕照的被告來處理，讓保險公司出險。」等情。依
      證人所述，當日駕駛車輛肇事之人為訴外人白火燦，並非
      被告，故本院認為原告就被告對於本件車禍應負侵權行為
      人責任之事實並未舉證證明，被告非肇事車輛駕駛人之抗
      辯應有理由，故原告主張被告應負侵權行為損害賠償責任
      ，顯屬無據，應予駁回。
四、訴訟費用之負擔：依民事訴訟法第436條之19及第78條，確
    定本件訴訟費用額為1,000元（即原告所繳納之第一審裁判
    費），並由原告負擔。 
中　　華　　民　　國　　111 　年　　9 　　月　　6 　　日
                        臺灣臺中地方法院沙鹿簡易庭
                            法  官  劉國賓
以上為正本，係照原本作成。
如不服本判決，應於送達後廿日內，以判決違背法令為理由，向
本院提出上訴狀並表明上訴理由（上訴理由應表明一、原判決所
違背之法令及其具體內容；二、依訴訟資料可認為原判決有違背
法令之具體事實），如於本判決宣示後送達前提起上訴者，應於
判決送達後廿日內補提上訴理由書（須附繕本）。
中　　華　　民　　國　　111 　年　　9 　　月　　6 　　日
                            書記官  張隆成